【裁判字號】    89,易,1591
【裁判日期】    890829
【裁判案由】    賭博等
【裁判全文】
臺灣桃園地方法院刑事判決                        八十九年度易字第一五九一號
    公  訴  人  臺灣桃園地方法院檢察署檢察官
    被      告  丁○○
    選任辯護人  謝清傑律師
                王如后律師
右列被告因賭博案件，經檢察官提起公訴（八十九年度偵字第八二八七號），本院判
決如左：
    主  文
丁○○違反未依規定辦理營利事業登記者，不得經營電子遊戲場業之規定，累犯，處
有期徒刑參月，如易科罰金，以參佰元折算壹日。麻將台參台（含ＩＣ板參塊）、霸
王別姬壹台（含ＩＣ板壹塊）、孔雀王壹台（含ＩＣ板壹塊）、歡樂金珠壹台（含Ｉ
Ｃ板壹塊），新台幣壹仟柒佰參拾元，均沒收。
    事  實
一、丁○○於民國八十五年間，因妨害風化罪案件，經臺灣高等法院判處有期徒刑一
    年三月確定，於八十七年三月十二日假釋，甫於八十七年七月十八日假釋期滿，
    未經撤銷假釋，其未執行之刑，以已執行論，而執行完畢，猶不知悔改。竟基於
    概括之賭博犯意，且未依電子遊戲場營業管理條例辦理營利事業登記，自八十九
    年五月中旬起，在桃園縣中壢市內厝里二十一鄰內厝子一七四之一一四號，其所
    經營之公眾得出入之場所「山立檳榔攤」，擺設賭博性電子機台「麻將台」三台
    （含ＩＣ板三塊）、「霸王別姬」、「孔雀王」、「歡樂金珠」各一台（各含Ｉ
    Ｃ板一塊）、與不特定人賭博財物，參賭者每次投幣下注，如押中，可得不定倍
    數之賭金；如未中，賭資即歸丁○○取得。嗣於同年六月二日下午三時許，為警
    查獲，並扣得上開機台及機具內賭資新台幣（下同）一千七百三十元。
二、案經桃園縣警察局大園分局報告臺灣桃園地方法院檢察署檢察官偵查起訴。
    理       由
一、訊據被告丁○○固坦承有在上址擺設如事實欄所述之電動玩具，惟矢口否認有賭
    博犯行，辯稱上開電玩是以前買的，前案被警查獲時（即桃園地檢署八十八年度
    偵字第一七五六四號聲請簡易判決處刑書），因警察未認定係違法，所以未一併
    扣案，惟伊並未將該些電玩丟棄，即回原所經營之檳榔攤內擺設，但並未對外
    營業，是伊之同居人己○○偶爾會投幣把玩而己，伊平日都在做工云云。經查：
    右揭事實，業據被告於警訊中坦承不諱，其於警訊中自承「（每日營利額多少？
    ）因客人少，每日營利額不到五百元」等語，有警訊筆錄一份可按，復有照片四
    張及上開機台、機台內賭資扣案可資佐證。被告雖一再辯稱未對外營業，是同居
    人己○○偶爾會投幣把玩，所以警方會在機具內查到硬幣現金，並非他人賭玩云
    云，然被告將六部電玩係放置於屋內一進門之客廳處（詳如後述），任何人明顯
    一望即知，且若被告或同居人自己把玩，豈有在機具內累積現金硬幣達一千七百
    三十元之多，而均不取出之理；且證人己○○於本院審理時到庭證稱「（被告是
    否有擺本案之六台電動玩具？）我不知道」、「（有玩過幾部？）那六部都沒有
    玩過，只玩魔術方塊」，另查獲本案之警員乙○○則到庭證稱「（電動玩具如何
    擺法？）擺在正門進去的客廳（庭繪現場圖一份），．．被告屋內擺了二十幾台
    電動玩具，只針對本案所查扣賭博性電玩來取締，其他的是彈珠台還有魔術方塊
    等娛樂台，並沒有查扣」等語（以上均見本院八十九年八月十五日審判筆錄），
    是己○○所把玩並非被告所有扣案之上開六部電玩，而係同址其他「魔術方塊」
    之娛樂台，衡情證人己○○係被告之同居人，且為被告聲請傳訊之證人，當無故
    為不利於被告之證詞之可能，被告所辯是己○○投幣在玩，機具內的錢是己○○
    的云云，顯與事實不符，係卸責狡辯之詞，不足採信。至被告又辯稱其雖於八十
    八年十一月九日曾在同一處擺設賭博電玩而為警查獲（有上開聲請簡易判決處刑
    書一份附於偵查卷可稽），現於八十九年六月二日又在同址經警查獲，電動玩具
    是以前留下的云云，惟被告確於上開時地有擺設扣案電動玩具供不特定人賭玩之
    賭博犯行，已如前述，至該機具是否係前次被查獲時所留下，與被告是否成立犯
    罪無關，本院自不審酌。其餘被告所聲請傳訊之證人即其僱用人甲○○、同事丙
    ○○雖到庭就被告平日生活及工作情形為陳述，及證人即曾至被告家中查戶口之
    管區警員戊○○亦有到證述於八十九年四月至六月間至被告家中查戶口之情形，
    惟均非直接對本案被告是否成罪之構成要件為證述，上開證人證言自均不足為被
    告有利之認定。又被告雖又再以八十九年一月至七月間之電費並無特別高之情形
    ，可推認其並未擺設賭博電玩供不特定人賭玩云云，並提出電費帳務管理系統久
    費查詢一份為證，惟被告於警訊中已自承係自八十九年五月中旬始開始擺放，至
    六月二日即為警查獲，而客人不多等情，是本來經營之時間即不長，規模亦非鉅
    ，用電量本不易有明顯之變動，本院自不可能以電費之高低而認定其行為之有無
    ，其所辯稱電費不高，所以未對外營業云云，自屬無據，不足採信。本件事證已
    臻明確，被告犯行洵堪認定。
二、核被告等所為，係犯刑法第二百六十六條第一項前段之賭博罪，及違反電子遊戲
    場業管理條例第十五條經營電子遊戲場業應依規定辦理營利事業登記之規定，應
    依同條例第二十二條規定處罰；又被告前後所為多次賭博犯行，時間緊接，所犯
    又係同一罪名，顯係基於概括犯意為之，為連續犯，應以一罪論；又被告所犯上
    開二罪間，有方法結果之牽連犯關係，應從一重之電子遊戲場業管理條例第二十
    二條之違反規定經營電子遊戲場業罪處罰。又被告於八十五年間曾因妨害風化罪
    ，經台灣高等法院判處有期徒刑一年三月確定，於八十七年七月十八日執行完畢
    之事實，有台灣高等法院被告全國前案紀錄表一份附卷可稽，茲於刑之執行完畢
    五年內再犯有期徒刑以上之本件電子遊戲場營業管理條例第二十二條罪，為累犯
    ，應依法加重其刑。爰審酌被告之品行、擺設電動玩具經營賭場危害社會善良風
    氣、所擺設電動玩具之台數、規模及犯罪後猶飾詞狡辯毫無悔意等一切情狀，量
    處如主文第一項所示之刑，並諭知易科罰金之折算標準。查扣之電動玩具麻將台
    三台（含ＩＣ板三塊）、霸王別姬一台（含ＩＣ板一塊）、孔雀王一台（含ＩＣ
    板一塊）、歡樂金珠一台（含ＩＣ板一塊），為當場賭博之器具，及機具內賭資
    共新台幣一千七百三十元，均依刑法第第二百六十六條第二項規定宣告沒收。
據上論斷，應依刑事訴訟法第二百九十九條第一項前段，電子遊戲場業管理條例第十
五條、第二十二條，刑法第十一條前段、第二百六十六條第一項前段、第二項、第五
十五條、第四十七條、第四十一條，罰金罰鍰提高標準條例第一條前段、第二條，判
決如主文。
本案經檢察官呂理銘到庭執行職務
中      華      民      國      八十九      年    八    月    二十九    日
                                      臺灣桃園地方法院刑事第四庭
                                          法  官  孫惠琳
右正本證明與原本無異。
如不服本判決，應於判決送達後十日內向本院提出上訴狀( 應附繕本 )，上訴於
臺灣高等法院。
                                    書記官   李金蓮
中        華        民        國   八十九   年   八   月    三十一    日
附論罪科刑依據之法條：
刑法第二百六十六條在公共場所或公眾得出入之場所賭博財物者，處一千元以下罰金
，但以供人暫時娛樂之物為賭博者，不在此限。
當場賭博之器具與在賭檯或兌換籌碼處之財物，不問屬於犯人與否，沒收之。


司法院資訊處製作；財團法人民間司法改革基金會備份。
